

Marcus Vinicius Silva Gonçalves

Rua Sidney Benedito de Oliveira 251 – Jardim Estoril – Ourinhos - SP – CEP 19902-070

Telefone: (14) 3026-0255 – Celular: (14) 99757-3854 - E-mail: kmgexpo@gmail.com

Idade: 53 Anos - Estado Civil: Divorciado.

Objetivo: Engenheiro Eletricista Máster III / Gestor de Contratos:

Formação Acadêmica

Pós-graduado em MBA e Gestão Empresarial - Conclusão em 2003

Instituto Nacional de Telecomunicações de Santa Rita do Sapucaí – INATEL - Conclusão em 1988.

Resumo

Pós-graduado em MBA e Gestão Empresarial (2003), administrador de empresas, 7 anos de experiência administrando vendas internacional de valores, fluente em Espanhol e Inglês intermediário, 12 anos de experiência como Engenheiro Elétrico na Companhia Energética de São Paulo e 1 ano Coordenador Geral de contrato de gerenciamento nas instalações da Vale – Cia Vale do Rio Doce em Carajás, CNEC ENGENHARIA S.A, 2 anos com trabalho na área de projetos elétrico e planejamento na PROGEN - Projetos Gerenciamento e Engenharia Ltda, 2 anos no projeto CLN150 Project (Expansão do Corredor Logístico Norte para 150Mt/ano) no Onshore e Offshore em São Luis – MA na empresa Guimar Engenharia , 2 anos trabalhando no projetos de sinalização na Expansão da Ferrovia Carajás a São Luís na empresa DUCTOR Implantação de PROJETOS Ltda . Atuação no gerenciamento de grandes projetos multidisciplinares, coordenação de equipes, fiscalização dos serviços, acompanhamento de cronogramas e testes necessários. Manutenção de contato com fornecedores e fabricantes. Controle de pendências e medições de fornecedores. Disponibilidade para viagens.

Experiência Profissional

2012 – 2014 - Engenheiro Eletricista Máster III - DUCTOR Implantação de Projetos Ltda.

Gerenciamento supervisão e fiscalização na implantação do projeto da subestação TFPM SE-2900KF-01, desde fase de terraplanagem, civil, colocação da eletrocentro da Schneider nas bases, fase de ajustes de infra e testes dos equipamentos para inicio do comissionamento e depois para entrega para operação tendo um total de CAPEX de US\$ 6,9 milhões.

Gerenciamento nos projetos de Sinalização na Expansão da Ferrovia Carajás a São Luís tendo um total de CAPEX de US\$ 10,9 milhões.

Coordenação e fiscalização na equipe de fiscais que supervisiona a montadora de equipamentos elétrico e eletromecânico.

Supervisão na montagem dos equipamentos de maquina de chaves, transposição AMV, circuito de via, detectores descarrilamento, juntas isolantes coladas, armário (Case da GE) e Travador elétrico TE.

Solicitação de liberação da linha (MI) com equipe da operação da ferrovia para liberação de serviço da equipe de montagem da elétrica e eletromecânica.

Elaboração da programação semanal com o planejamento, empresa de montagem e infraestrutura.

Negociação com infraestrutura para liberação de frente de serviços para a equipe de montagem.

Participação nos testes de comissionamento dos segmentos com equipe da GE em campo, para entregar para operação da ferrovia.

2010-2012 – Engenheiro Eletricista Máster III - GUIMAR ENGENHARIA S.A.

CLN 150 Project (Expansão do Corredor Logístico Norte para 150MT/ano). Apoio ao engenheiro VALE pela engenharia da disciplina elétrica da expansão do Porto (offshore), para a construção do Píer IV e das subestações do Onshore em São Luís- MA.

CLN150 Project (Expansão do Corredor Logístico Norte para 150Mt/ano). Apoio a engenharia da disciplina elétrica da expansão do Porto (onshore e offshore). O projeto inteiro compreende investimentos na capacidade da ferrovia EFC e no terminal de Ponta da Madeira, incluindo a construção de um quarto Píer tendo um total de CAPEX de US\$ 2,99Bi.

Elaboração de relatório QA/QC, memorial descritivo, planilha de quantidade, especificação técnicas, critério de projetos, todas as atividades conforme NR-10 e as normas técnicas ABN T.

Participação em Orçamentos, Planejamento, Histograma, cronogramas, para concorrer a novos projetos. Elaboração de um plano de aceleração, através de cronogramas, otimista e realista, para discutir em reunião a melhor forma de recuperar o atraso no cronograma contratual.

Fiscalização e supervisão na área civil, eletromecânica, elétrica (acompanhamento junto com equipe da Orteng Equipamentos no pré-comissionamento e comissionamento) das Obras de Subestações do projeto CLN150 Project (Expansão do Corredor Logístico Norte para 150Mt/ano) no Onshore.

Fiscalização e supervisão comissionamento dos painéis de baixa e média tensão, de três subestações 13,5/4,16/0,48kW de automação, de iluminação, ar condicionado, dados e voz do Projeto Onshore.

2009-2010 – Engenheiro Eletricista - PROGEN – Projetos, Gerenciamento e Engenharia Ltda.

Projetos Gerenciamento e Engenharia Ltda, na cidade de Carajás/PA atender a Gerencia de Engenharia de Minas (GANEN) e no departamento de projetos elétrico em Vitória/ES.

Desenvolvimento de projetos de painéis de baixa e média tensão, de subestações 34,5/4,16kW, de automação, de iluminação, dados e voz, elaboração de relatório, memorial descritivo, planilha de quantidade, especificação técnicas, critério de projetos, todas as atividades conforme NR-10 e as normas técnicas ABNT. Conhecimento de AutoCAD e automação industrial.

Projeto elétrico de sinalização, telecomunicações da linha tronco da Estrada de Ferro Carajás da Vale.

Projeto elétrico do Terminal Ferroviário da Ponta da Madeira, compreendendo o Posto de bastecimento e Inspeção de Locomotivas, CTR, Tancagem e Central de Usinagem da www.vale.com.

Lista de documentos, diagramas de blocos, relatório de demanda, relatório de medição de serviços, estimativas de documentos, retirada de interferências, verificação do projeto básico e de detalhamento.

Desenvolve projetos industriais de energia elétrica;

Coleta de soluções para melhorar a disponibilidade projetos elétricos, informações junto fornecedores para confiabilidade componentes operacionais, economia de energia e reduzir as despesas com a manutenção do sistema; Controle da carga de produção e de atendimento aos comentários e interfase com as outras disciplinas.

Função: Coordenador de Projetos e administrativo em Carajás as principais Atividades era fiscalização e gerenciamento do projeto e administrativo do projeto elétrico da Oficina centralizada N4 de Carajás - Vale.

Principais Obras: Levantamento de campo para efetuar o projeto elétrico da Oficina centralizada N4 de Carajás e elaboração do projeto de subestação principal de 34,5KV/4,16KV para atender oficina centralizada N4 lavador, oficina de tratores, tancagem e escritório externos. Atualmente estou em Vitória terminando o projeto para o cliente Vale.

2008 – 2009 - Coordenador de Contratos - CNEC – Engenharia S.A do Grupo Camargo Correa.

CNEC Engenharia S.A. -VALE – Companhia Vale do Rio Doce, como Coordenador geral. Prestação de Serviços Técnicos Relativos ao Gerenciamento da Implantação de Empreendimentos da Mina de Carajás, no Estado do Pará. Gerenciar o projeto sob sua responsabilidade nos aspectos técnicos, operacionais, administrativos e financeiros; Responder pelo desempenho e pela gestão orçamentária dos recursos aplicados no projeto (mão de obra, terceiros, tecnologias); Aplicar o sistema de gestão de projetos no contrato sob sua responsabilidade; Responder pela empresa perante o cliente; Garantir que o contrato será realizado destro das especificações técnicas, orçamentárias e de prazo; Garantir o atendimento ao sistema de gestão de projetos no contrato sob sua responsabilidade;

Coordenar o projeto sob sua responsabilidade nos aspectos técnicos, operacionais, administrativos e financeiros; Coordenar a execução do contrato com o cliente, identificando e solucionando as pendências relacionadas a serviços, preços, prazos, garantia da qualidade, liberação de medições, reajuste, reivindicações de pagamento de serviços executados e fora do escopo, etc.

05/1988 a 10/1992 Engenheiro Eletricista – Companhia Energética de São Paulo - CESP

Setor de Telecomunicações na Usina de Chavantes: Serviços: Supervisão de uma equipe de técnico para serviços de manutenção preventiva e corretiva no sistema de dados da gerencia do Paranapanema.

Como planejamento coordenação de serviços e acompanhamento junto à equipe. Sobre aviso nos finais de semanas e feriados, onde ficava responsável pelas áreas de transmissão (sistema de microondas), telefonia e transmissão de dados da CESP para gerencia do Paranapanema.

11/1992 a 06/1995 - Departamento Geração de Energia Elétrica da Usina de Rosana.

07/1995 a 07/1996 - Departamento Geração de Energia Elétrica da Usina de Taquaruçu.

Serviços: Supervisão de uma equipe de técnico para serviços de manutenção preventiva e corretiva na área elétrica das usinas de Rosana e Taquaruçu; Coordenação e supervisão na área administrativa e logística das Usinas de Rosana e Taquaruçu. Experiência em vistorias e controle das empresas terceirizadas, fiscalização de obras civis. Sobre aviso nos finais de semanas e feriados, onde ficava responsável pelas áreas elétrica, eletromecânica e administrativa da Usina de Rosana. 08/1996 a 09/1997

Gerencia Regional de Distribuição de Energia – Guarujá – SP. 10/1997 a 12/1999 - Departamento Regional de Distribuição de Energia - Atibaia-SP.

Serviços: Supervisão e Gerenciamento da área de operação para as subestações de derivação de departamento de distribuição de Energia. Coordenação nas manutenções preventiva e corretiva das subestações de derivação. Experiência em vistorias e controle das empresas terceirizadas, fiscalização na obras (obras civil de ampliações de subestações derivação), aprovação final e medição dos serviços executados. Sobre aviso nos finais de semanas e feriados, onde ficava responsável pelas operações das 22 subestações e grandes clientes.

Qualificações e Atividades Complementares

Inglês – Intermediário.

Espanhol - Intermediário.

Microsoft Word (editor de texto); Excel (planilha de calculo); Power Point; AutoCAD; e outros.

Informações Adicionais

Cursos - Cursos de Segurança, Primeiros Socorros, Programa Comportamental de Segurança, Direção Defensiva, Primeiros Socorros, Treinamento de Procedimentos para Elaboração de Projetos Organização e gestão do tempo. Experiência em ISO 14001, OHSAS 18000, ISO 9001 e TS-16949 (corretiva, manutenção preventiva e preditiva de equipamentos elétricos críticos),Líder 2001 "Gestão de Custos" – treinamento cursado com Tavares e Gomes Assessoria de 08/11/2001 a 09/11/2001 [16h]; Análise Econômica de Novos Projetos – cursado na FANESE com apoio do Banco do Nordeste [90h]

Qualificações Pessoais

Análise / Capacidade de integrar às pessoas / Comunicação interpessoal / Eficiência / Espírito empreendedor / Espontaneidade / Ética profissional / Facilidade de aprendizado / Facilidade de comunicação e adaptação / Fidelidade / Flexibilidade para trabalho em equipe / Força de vontade / Honestidade / Humildade / Lógica e dedução / Sinceridade.